【裁判字號】    97,訴,926
【裁判日期】    971029
【裁判案由】    損害賠償
【裁判全文】
臺灣桃園地方法院民事判決               97年度訴字第926號
原      告  甲○○
被      告  乙○○
上列當事人間請求損害賠償事件，原告就本院97年度壢交簡字第
362 號過失傷害刑事案件提起附帶民事訴訟（97年度壢交簡附民
字第25號），經本院刑事庭裁定移送前來，於民國97年10月8 日
言詞辯論終結，本院判決如下：
      主  文
被告應給付原告新台幣貳拾伍萬仟貳佰壹拾伍元，及自民國九
十七年三月三十一日起至清償日止，按週年利率百分之五計算之
利息。
原告其餘之訴及假執行之聲請均駁回。
訴訟費用由被告負擔十分之九，餘由原告負擔。
本判決第一項得假執行。
    事實及理由
一、本件被告未於最後言詞辯論期日到場，核無民事訴訟法第38
    6 條各款所列情形，爰依原告之聲請，由其一造辯論而為判
    決。
二、本件原告起訴主張：
  (一)被告未考領普通小型車駕駛執照，竟於民國96年9 月7 日下
    午駕駛車號8291-RF 號之自用小客車，沿桃園縣平鎮市○○
    路215 巷往南東路行駛，於同日下午2 時10分許，行經南東
    路與南東路215 巷交岔路口，欲右轉南東路時，本應注意汽
    車行駛時，應注意車前狀況，並隨時採取必要之安全措施，
    以避免危險之發生，及車輛行至閃光紅燈號誌之交岔路口時
    ，轉彎車應暫停讓直行車先行，而依當時天候晴天，夜間有
    照明，道路鋪柏油，路面乾燥、無缺陷、道路無障礙物，視
    距良好等情，及其智識能力及當時情形均無不能注意之情事
    ，即貿然自南東路215 巷右轉南東路，適有原告騎乘車號QH
    7-8 59號輕型機車沿南東路直行，經南東路215 巷口因閃避
    不及而遭撞擊，致原告倒地而受有背部、腹壁挫傷、腰部第
    2 腰椎骨折之傷害，經本院以97年壢交簡字第362 號判決被
    告有期徒刑3 月確定在案。依民法第184 條第1 項、第191
    條之2 前段、第193 條第1 項、第195 條第1 項規定，被告
    自應對原告負損害賠償責任。
  (二)茲就原告所受之損害及請求之金額臚列如下：
  1.醫療費用：原告因上開傷害，支出醫療費用新台幣（下同）
    80,000元。
  2.交通費：原告因上開傷害不良於行，需搭乘計程車往返醫院
    ，共請求計程車費15,000元。
  3.減少勞動能力損失：原告於系爭車禍發生前在家作手工貼補
    家用，每月收入約6,000 元，然因被告上開過失傷害行為，
    致原告長達6 個月無法工作，受有工作損失計為36,000元。
  4.看護費：受傷期間96年9 月13日起至97年2月1日止，因腰部
    受傷不能自理生活，需臨時看護，合計70,000萬元。
  5.精神慰撫金：原告因上開傷害，飽受手術、復健折磨，至今
    行動仍不便，生活大受影響，身心承受莫大之痛苦，爰請求
    66,000元之精神慰撫金。
  6.以上，計為267,000元。爰聲明請求：(1)被告應給付原告新
    台幣267,000元，及自刑事附帶民事起訴狀繕本送達翌日起
    至清償日止，按週年利率5％計算之利息；(2)願供擔保請准
    宣告假執行。
三、查原告主張被告未考領普通小型車駕駛執照，仍於上開時、
    地駕駛車號8291-RF 號之自用小客車，依當時情形均無不能
    注意之情事，行至閃光紅燈號誌之交岔路口時，竟未暫停讓
    直行車先行，疏未注意而撞擊原告，致原告受有背部、腹壁
    挫傷、腰部第2 腰椎骨折之傷害之事實，業據原告提出天晟
    醫院診斷證明書及收據為證，復為被告所不爭執，而本院刑
    事庭認定被告有過失傷害之犯行，亦有本院97年度壢交簡字
    第362號刑事確定判決書在卷可稽，堪信為實在。
四、按因故意或過失不法侵害他人之權利者，負損害賠償責任。
    不法侵害他人之身體或健康者，對於被害人因此喪失或減少
    勞動能力或增加生活上之需要時，應負損害賠償責任。不法
    侵害他人之身體、健康、名譽、自由、信用、隱私、貞操，
    或不法侵害其他人格法益而情節重大者，被害人雖非財產上
    之損害，亦得請求賠償相當之金額，民法第184條第1項前段
    、第193條第1項、第195條第1項前段分別定有明文。被告不
    法侵害原告身體、健康，依前開規定其對於原告因而所受之
    損害，自應負損害賠償責任。茲就原告請求之金額分別審酌
    如下：
  (一)醫療費用：
    原告主張因本件交通事件自行支出醫療費用於76,215元部分
    ，業據其提出天晟醫院診斷證明書及收據為證，復為被告所
    不爭執，是原告就此部分之請求，應予准許，逾此範圍之請
    求，因無法提出就診單據可資證明，為無理由，尚難准許。
  (二)交通費用: 原告主張其因本件車禍受傷送醫、手術，出院後
    復前往天晟醫院門診等語，有前開醫療費用單據附卷可稽，
    衡諸原告受有之傷勢觀之，於其復原前往返醫院就診，如強
    令其全程搭乘公車之大眾運輸工具，顯屬過苛，應認原告亦
    有搭乘計程車之必要，此部分車資均屬增加生活上之需要，
    而原告居住於桃園縣楊梅鎮○○路4 號，本院審酌其住所與
    天晟醫院之距離，認自原告自上開住處搭乘計程車前往天晟
    醫院之車資往來以500 元為適當，依原告所提就診收據，其
    往返就診次數約10次，是原告得請求增加生活上需要之交通
    費用合計5,000元，原告請求之金額於此範圍內，應予准許
    ，逾此範圍之請求，為無理由。
  (三)工作損失：原告主張其於本件事故發生前在家作手工貼補家
    用，每月收入約6,000 元，然因被告上開過失傷害行為，致
    原告長達6個月無法工作，受有工作損失計為36,000 元之事
    實，為被告所不爭執。又經本院依職權向天晟醫院函詢原告
    所需休養之期間，經該院函覆建議宜休養6 個月，有天晟醫
    院97年6 月16日天晟法字第97061601號函在卷可稽。是原告
    主張於車禍發生後，有6 個月之休復期間，而請求此範圍內
    之工作損失36,000元，為有理由，應予准許。
  (四)看護費用：本院並向天晟醫院函詢原告受傷後不能自理生活
    而需人看護之期間為何，該院上開函覆表示原告受傷住院期
    間為96年9 月7 日至同年月13日，計7 日需全日看護，費用
    約每日2,200 元；出院後回復期間依病患實際需要而有長短
    ，一般而言，前2 月需專人半日看護，費用約每日1,100 元
    ，亦有天晟醫院97年6 月16日天晟法字第97061601號函在卷
    可稽。因此，原告必要支出之看護費除住院期間計15,400元
    ，以上述每日看護費為1,100 元，為期2 月計算為66,000元
    ，總計共需看護費814,00元；再斟酌原告自96年9 月7 日車
    禍當日至醫院急診，以原告當時傷勢之嚴重，及其所受手術
    等情觀之，堪認確有聘請看護照顧其生活之必要；其請求上
    開期間之看護費用共70,000元，洵屬可採。
  (五)慰撫金：被告因本件交通事故造成原告受有背部、腹壁挫傷
    、腰部第2 腰椎骨折等傷害，原告身心所受之痛苦，不言可
    喻。又原告為國中畢業，本件交通事故發生前每月仍有6,00
    0 元收入，被告名下無不動產等情，為兩造所不爭執，本院
    審酌原告兩造之身分、地位、經濟能力，原告受傷程度及所
    感受之精神上痛苦、被告之過失程度等一切情狀，認原告請
    求被告賠償慰撫金66,000元，尚屬公允，應予准許。
  (六)綜上所述，原告因本件車禍所得請求之賠償金額為253,215
    元。
五、從而，原告依民法侵權行為之法律關係，請求被告給付原告
    253,215元，及自本件起訴狀繕本送達翌日即97年3月31日起
    至清償日止，按週年利率5%計算之利息，為有理由，應予准
    許，逾此範圍之請求，為無理由，應予駁回。原告陳明願供
    擔保聲請宣告假執行，惟因本件判決所命給付之金額，未逾
    500,000 元，爰依職權宣告假執行；至於原告敗訴部分，假
    執行之聲請失所附麗，應予駁回。
六、據上論結，本件原告之訴，為一部有理由，一部無理由，依
    民事訴訟法第385 條第1 項前段、第79條、第389 條第1 項
    第5 款，判決如主文。
中    華    民    國    97    年    10    月    29    日
                  民事第一庭    法  官  陳婉玉
以上正本係照原本作成
如對本判決上訴，須於判決送達後20日內向本院提出上訴狀。
中    華    民    國    97    年    10    月    29    日
                                書記官  謝泓哲


司法院資訊處製作；財團法人民間司法改革基金會備份。
